# 请教陈版，跌价测试的问题

提问人：gpqg 时间：2018-03-22 19:03:51
陈版，实务当中存货进行跌价测试的前提，一定是出现减值迹象以后，才需要进行跌价测试，是吗？ 复核老师说，底稿中必须要有跌价测试的记录才行，这个规定有问题吗？ 谢谢！

回答人：chenyiwei
存货准则没有提到“减值迹象”问题，但一般理解，对于存货品种繁多的企业，对每一种存货均测算其可收回金额很可能不切实可行，只有针对已出现减值迹象的项目再去测算可收回金额了。